【裁判字號】    90,訴,1330
【裁判日期】    901129
【裁判案由】    毒品危害防制條例
【裁判全文】
臺灣彰化地方法院刑事判決                          九十年度訴字第一三三號
    公  訴  人  臺灣彰化地方法院檢察署檢察官
    被      告  甲○○
右列被告因違反毒品危害防制條例案件，經檢察官提起公訴（九十年度毒偵字第三七
四三號），本院判決如左：
    主      文
甲○○連續施用第一級毒品，累犯，處有期徒刑壹年貳月。扣案之海洛因壹包（淨重
拾陸點壹玖公克），沒收銷燬之。又施用第二級毒品，累犯，處有期徒刑陸月。主
刑部分應執行有期徒刑壹年陸月。
    事      實
一、甲○○前因煙毒及違反麻醉藥品管理條例案件，先後經本院以八十一年度訴字第
    八八九號及八十一年度易字第二七四八號判決分別判處有期徒刑三年四月及七月
    ，上開二罪嗣經定應執行刑有期徒刑三年八月確定，於民國八十四年二月十一日
    假釋出獄，原應至八十五年五月十一日假釋期間始行屆滿；惟甲○○又另因違反
    麻醉藥品管理條例案件，經本院分別以八十五年度易緝字第七五號、八十六年度
    易字第九二六號判決各判處有期徒刑八月確定，上開假釋亦經撤銷，先於八十五
    年十二月二十七日入監執行所餘殘刑有期徒刑一年三月，再分別接續執行前揭違
    反麻醉藥品管理條例所處徒刑，於八十七年八月二十九日假釋出獄，至八十八年
    五月十九日假釋期滿視為執行完畢（起訴書誤為八十八年七月四日）。甲○○又
    因施用毒品案件，經強制戒治期滿，由台灣台中地方法院檢察署檢察官於八十九
    年八月十日以八十九年度戒毒偵字第四五四號為不起訴處分確定；復因施用第一
    、二級毒品案件，經本院裁定施予強制戒治，所涉刑案部分，另由本院以九十年
    度訴字第一四三號判決應執行有期徒刑一年四月確定（尚未執畢）。甲○○於停
    止戒治出所後，詎仍不知悔改，復基於概括之犯意，自九十年五月底起至同年七
    月二十九日止，以將海洛因摻入香煙中吸食之方式，在彰化縣鹿港鎮溝墘里溝墘
    巷七十之廿號住處內，連續施用第一級毒品海洛因；又另行起意，於九十年七月
    二十五日某時，以將安非他命置於玻璃管內，用火燒烤吸食煙氣之方式，在上開
    地點施用第二級毒品安非他命一次。嗣於九十年七月二十九日下午六時三十分許
    ，在高雄市○○區○○路與高速公路口為警查獲，並當場扣得其所有之海洛因一
    包（淨重三十六點一九公克）。
二、案經高雄市政府警察局移送台灣高雄地方法院檢察署呈請台灣高等法院檢察署核
    轉台灣彰化地方法院檢察署檢察官偵查起訴。
    理      由
一、右揭事實，業據被告甲○○於本院審理中坦承不諱，並有海洛因一包（淨重三十
    六點一九公克）扣案可稽，復有法務部調查局鑑定通知書一紙足供參佐。且被告
    於前揭時地獲案後，經警採其尿液送驗結果，係呈嗎啡及安非他命類陽性反應，
    有高雄市政府衛生局煙毒尿液檢驗成績書一紙在卷為憑。又被告前因施用毒品案
    件，經強制戒治期滿，由台灣台中地方法院檢察署檢察官於八十九年八月十日以
    八十九年度戒毒偵字第四五四號為不起訴處分確定；復因施用第一、二級毒品案
    件，經本院裁定施予強制戒治，所涉刑案部分，另由本院以九十年度訴字第一四
    三號判決應執行有期徒刑一年四月確定等情，有臺灣高等法院被告全國前案紀錄
    表、台灣彰化地方法院檢察署刑案資料查註紀錄表、不起訴處分書、判決書各一
    份附卷可按。本案事證已臻明確，被告犯行洵堪認定。
二、核被告甲○○於二犯毒品案件停止戒治期間復行施用第一、二級毒品海洛因及安
    非他命，所為係犯毒品危害防制條例第十條第一項、第二項之施用第一、二級毒
    品罪。被告於施用前後持有海洛因及安非他命之低度行為，應為施用之高度行為
    所吸收，不另論罪。又其多次施用第一級毒品犯行，時間緊接，方法相同，觸犯
    構成要件相同之罪名，顯係基於概括犯意反覆為之，應依連續犯之規定論以一罪
    ，並依法加重其刑。至其所犯上開二罪間，犯意各別，行為互殊，應予分論併罰
    。查被告前因煙毒及違反麻醉藥品管理條例案件，先後經本院以八十一年度訴字
    第八八九號及八十一年度易字第二七四八號判決分別判處有期徒刑三年四月及七
    月，上開二罪嗣經定應執行刑有期徒刑三年八月確定，於八十四年二月十一日假
    釋出獄，原應至八十五年五月十一日假釋期間始行屆滿；惟被告又另因違反麻醉
    藥品管理條例案件，經本院分別以八十五年度易緝字第七五號、八十六年度易字
    第九二六號判決各判處有期徒刑八月確定，上開假釋亦經撤銷，先於八十五年十
    二月二十七日入監執行所餘殘刑有期徒刑一年三月，再分別接續執行前揭違反麻
    醉藥品管理條例所處徒刑，於八十七年八月二十九日假釋出獄，至八十八年五月
    十九日假釋期滿視為執行完畢，有卷附臺灣高等法院被告全國前案紀錄表、台灣
    彰化地方法院檢察署刑案資料查註紀錄表足參，其受有期徒刑之執行完畢，五年
    內再犯本件有期徒刑以上之罪，為累犯，應分別依法遞加（連續施用第一級毒品
    部分）及加重（施用第二級毒品部分）其刑。爰審酌被告已因毒品案件先後多次
    入監服刑，且已歷經觀察勒戒及強制戒治等處遇措施，猶未能喚起其改過向上、
    遠離毒害之認知，反而一再耽溺毒害而不思自拔，尤以被告停止戒治未久即又再
    犯，顯無視於司法機關對其徹底戒毒之殷切期許，如非施予適度之監禁隔離實難
    收教化之效；惟又念及被告於犯罪後尚能坦承犯行，態度堪稱良好，且施用毒品
    固戕害個人健康至深，然就他人權益之侵害仍屬有限，及其犯罪目的、手段、僅
    具國小畢業學歷之智識程度等一切情狀，分別量處如主文所示之刑，並定其應執
    行之刑，以示懲儆。扣案之海洛因一包（淨重三十六點一九公克）為毒品危害防
    制條例第二條第二項第一款所稱之第一級毒品，應依同條例第十八條第一項前段
    之規定，沒收銷燬之。
據上論斷，應依刑事訴訟法第二百九十九條第一項前段，毒品危害防制條例第十條第
一項、第二項、第十八條第一項前段，刑法第十一條前段、第五十六條、第四十七條
、第五十一條第五款，判決如主文。
本案經檢察官羅美秀到庭執行職務。
中      華      民      國      九十    年      十一    月    二十九    日
                                    臺灣彰化地方法院刑事第三庭
                                        法      官  高  文  崇
右正本證明與原本無異。
如不服本判決，應於判決送達後十日內向本院提出上訴狀( 須附繕本 )。
                                        法院書記官  謝  志  鑫
中      華      民      國      九十    年      十二    月      四      日
毒品危害防制條例第十條：
施用第一級毒品者，處六月以上五年以下有期徒刑。
施用第二級毒品者，處三年以下有期徒刑。


司法院資訊處製作；財團法人民間司法改革基金會備份。
